臺灣臺中地方法院刑事判決　　　　　　　100年度訴字第490號
公　訴　人　臺灣臺中地方法院檢察署檢察官
被　　　告　游新貴
上列被告因毒品危害防制條例案件，經檢察官提起公訴(100年度
毒偵字第158號)，經本院合議庭裁定由受命法官獨任進行簡式審
判程序，判決如下：
    主    文
游新貴施用第一級毒品，累犯，處有期徒刑拾月。
    犯罪事實
一、游新貴前於民國86年間，因違反肅清煙毒條例、麻醉藥品管
    理條例等案件，由本院以86年度訴字第709號判決分別判處
    有期徒刑3年1月、4月，應執行有期徒刑3年2月確定；又於
    同年間，因違反肅清煙毒條例、麻醉藥品管理條例等案件，
    經本院以86年度訴字第3217號判決分別判處有期徒刑3年2月
    、4月，應執行有期徒刑3年4月確定，經入監接續執行，復
    經減刑後，於96年7月16日執行完畢出監。又於92年間，因
    施用毒品案件，經裁定送觀察、勒戒後，認有繼續施用毒品
    之傾向，復經裁定送強制戒治，於93年9月8日停止戒治付保
    護管束，於93年12月15日保護管束期滿未經撤銷，視為強制
    戒治業經執行完畢。再於前開強制戒治執行完畢後5年內之
    98年間，因施用毒品案件，經本院於99年12月24日，以99年
    度訴緝字第376號判決判處有期徒刑8月確定。詎仍不知悔改
    ，復基於施用第一級毒品之犯意，於99年11月12日晚間7、8
    時許，在其位於臺中縣太平市（現為臺中市太平區○○○○
    路346巷12之3號1樓住處內，以針筒注射之方式，施用第一
    級毒品海洛因1次。嗣於99年11月13日晚間10時40分許，在
    臺中縣太平市（現為臺中市太平區○○○路○段217號前，因
    行跡可疑，為警盤查後，發覺其為列管毒品治安人口，為警
    經其同意，採集其尿液送驗，結果呈嗎啡及可待因陽性反應
    而查獲。
二、案經臺中縣警察局（現改制為臺中市政府警察局）太平分局
    報告臺灣臺中地方法院檢察署檢察官偵查起訴。
    理    由
一、本案被告所犯係死刑、無期徒刑、最輕本刑為3年以上有期
    徒刑以外之罪，被告於準備程序中就被訴事實為有罪之陳述
    ，經告知簡式審判程序之旨，並聽取公訴人及被告之意見後
    ，本院合議庭認為適宜而依刑事訴訟法第273條之1第1項規
    定，裁定由受命法官獨任進行簡式審判程序，且依刑事訴訟
    法第273條之2之規定，簡式審判程序之證據調查，不受刑事
    訴訟法第159條第1項、第161條之2、第161 條之3、第163條
    之1及第164條至第170條規定之限制，合先敘明。
二、上揭犯罪事實，業據被告於偵查中及本院審理時均坦承不諱
    ，且其為警查獲之時，經警採集其尿液送檢驗，結果呈現嗎
    啡陽性反應，此有採尿同意書、臺中縣（現臺中市）警察局
    太平分局毒品尿液真實姓名年籍對照表、詮昕科技股份有限
    公司濫用藥物尿液檢驗報告各1紙附卷可稽，是被告之自白
    應與犯罪事實相符，堪認其確有上開施用第一級毒品海洛因
    之行為。
三、查本件被告施用第一級毒品海洛因之犯行，距其上開強制戒
    治執行完畢釋放之時間已逾5年，但因其犯毒品危害防制條
    例第10條之罪，於強制戒治執行完畢釋放後已於5年內再犯
    毒品危害防制條例第10條之施用毒品罪，足見先前所實施之
    觀察勒戒、戒治尚不足以遮斷其施用毒品之毒癮，已無法收
    其實效，被告所為本件施用第一級毒品犯行，即無現行毒品
    危害防制條例第20條第3項之適用，自毋須依同條第1項、第
    2 項規定施予觀察、勒戒或強制戒治之處遇程序，而應逕依
    毒品危害防制條例第23條第2項規定訴追處罰。綜上所述，
    被告施用第一級毒品海洛因之犯罪事證已臻明確，其犯行洵
    堪認定，應依法論罪科刑。
四、海洛因係毒品危害防制條例第2條第2項第1款所定之第一級
    毒品，不得非法持有、施用。核被告所為，係犯毒品危害防
    制條例第10條第1項施用第一級毒品罪。被告施用毒品前之
    持有第一級毒品海洛因等行為，本應論以持有第一級毒品罪
    ，惟持有後進而施用，其持有之低度行為應為施用之高度行
    為所吸收，不另論以持有罪責。又查被告受有上開犯罪事實
    欄所載之有期徒刑之宣告，並經執行完畢，有臺灣高等法院
    被告前案紀錄表1件在卷可稽，其受有期徒刑執行完畢後，5
    年以內故意再犯本案有期徒刑以上之罪，為累犯，應依刑法
    第47條第1項規定加重其刑。
五、爰審酌被告有多次犯罪前科之素行，其中有多次施用毒品之
    前案紀錄（參卷附臺灣高等法院被告前案紀錄表）、國中肄
    業之智識程度、經濟小康生活狀況（見警卷被告警詢筆錄受
    詢問人資料)，其因施用毒品，經觀察勒戒、強制戒治執行
    完畢後，仍不思戒惕，且無視於毒品對於自身健康之戕害及
    國家對於杜絕毒品犯罪之禁令，竟再遭查獲施用毒品，足見
    其未有戒除惡習之決心，惡性非輕，然參酌被告於本院審理
    時能坦承犯行，態度良好，其施用毒品並無危害他人，犯罪
    手段尚屬平和，所生損害亦非鉅大，暨施用毒品者均有相當
    程度之成癮性及心理依賴，其犯罪心態與一般刑事犯罪之本
    質並不相同，應側重適當之醫學治療及心理矯治為宜及前案
    因施用第一級毒品為法院判決之刑度等一切情狀，量處如主
    文所示之刑。
據上論斷，依刑事訴訟法第273條之1第1項、第299條第1項前段
，毒品危害防制條例第10條第1項，刑法第11條前段、第47條第1
項，判決如主文。
本案經檢察官鐘祖聲到庭執行職務。
中    華    民    國    100    年     3  月    9    日
                  刑事第四庭  法  官   黃益茂
以上正本證明與原本無異。
如不服本判決應於收受送達後10日內向本院提出上訴書狀，並應
敘述具體理由；其未敘述上訴理由者，應於上訴期間屆滿後20日
內向本院補提理由書（均須按他造當事人之人數附繕本）「切勿
逕送上級法院」。
                              書記官   蔡秋明
中    華    民    國    100    年     3  月    9    日
附錄論罪科刑法條：
毒品危害防制條例第10條第1項：
施用第一級毒品者，處6月以上5年以下有期徒刑。